【裁判字號】    88,上易,4665
【裁判日期】    890321
【裁判案由】    竊盜
【裁判全文】
臺灣高等法院刑事判決                  八十八年度上易字第四六六五號
    上  訴  人
    即  被  告  甲○○
                辰○○
                申○○
    選任辯護人  楊俊雄
右上訴人，因竊盜案件，不服臺灣板橋地方法院，八十六年度易字第四四六六號，中
華民國八十七年十二月二十八日第一審判決（起訴案號：臺灣板橋地方法院檢察署八
十六年偵字第八五００號）提起上訴，本院判決如左：
    主    文
原判決撤銷。
甲○○共同連續帶兇器竊盜，處有期徒刑壹年。附表二所示之物沒收。
辰○○共同連續帶兇器竊盜，處有期徒刑壹年貳月。附表二所示之物沒收。
申○○共同連續搬運贓物，處有期徒刑肆月。
    事    實
一、甲○○、辰○○、午○○（已判刑確定）、戊○○（未據起訴）與綽號「長腳」
    、「阿國」、「阿成」之不詳姓名成年男子，事先共謀意圖為自己不法之所有，
    並基於概括犯意之聯絡，由戊○○指示甲○○於民國（下同）八十六年三月初某
    日，承租坐落台北縣三峽鎮○○路○段六十三號旁之鐵皮屋工廠，供藏置贓車及
    解體、搬運、銷售贓車之用，由甲○○、辰○○於八十六年三月下旬某日，在台
    北縣板橋市○○街五十五號辰○○所經營之海山中古機車材料行店內，指示午○
    ○與「長腳」、「阿國」、「阿成」分頭各別在台北縣市各地區竊取機車，約妥
    每竊取一部機車由辰○○負責交付報酬新台幣（下同）二千元，旋午○○與「長
    腳」、「阿國」、「阿成」等人即自八十六年三月下旬起，連續分頭各別在台北
    縣地區（部分如附表一所列之時間、地點），分別持如附表（二）所列午○○所
    有客觀上對人之身體生命易生危險，可供兇器使用之行竊工具及其他不明工具，
    連續竊取如附表（一）所列鄭榮祥等六十七人及其他不詳之人所有數量不詳之機
    車，並在竊得後先將竊得之機車引擎上之引擎號碼予以磨滅，然後各自分別運至
    由甲○○所承租之上開鐵皮屋工廠，再向辰○○領取酬金，申○○、李飛揚則於
    八十六年三月間起，受僱於甲○○，潘、李二人基於共同概括犯意之聯絡，連續
    多次在上述鐵皮屋工廠，為甲○○搬運前述竊得之贓車或其拆卸後之組件，放置
    於該工廠內之貨櫃內，預備供由甲○○、辰○○載運銷售於不詳之人申○○、李
    飛揚月薪各三萬元。至銷贓所得，分由甲○○、辰○○、戊○○取得。嗣於八十
    六年四月十二日下午五時三十分許，在台北縣板橋市○○○街八十巷口，午○○
    復以持可供兇器使用之丁字起子破壞車鎖之方式，竊得吳三池所有之車牌ＦＤＦ
    ─三一五號重型機車，得手後正欲離去時，為吳三池發現報警當場查獲；復循線
    於八十六年四月十二日晚上九時許，在台北縣板橋市○○路○段五十九巷口查獲
    辰○○；再循線分別於同日晚上十時許，在台北縣中和市○○街一八四巷四號辰
    ○○所承租供午○○居住之處，起獲如附表（二）所列之行竊工具，又於八十六
    年四月十三日凌晨二時十分許，在台北縣三峽鎮○○路○段六十三號旁鐵皮屋工
    廠，起獲已解體之贓車五十八部、車牌六十六塊；再於八十六年四月十三日凌晨
    三時五十分許，在桃園縣大溪鎮○○路五二五巷十弄二十號，查獲甲○○、申○
    ○、李飛揚，並起獲已拆解之機車座椅四十張、照後鏡二十五支。
二、案經台北縣警察局板橋分局報請台灣板橋地方法院檢察署檢察官偵查起訴。
    理      由
一、訊據被告甲○○、辰○○、申○○均矢口否認被訴右揭竊取機車及搬運贓車之犯
    行，被告甲○○辯稱：伊係依老闆戊○○之指示，在三峽租屋，放置收購而來之
    廢棄電視機、錄放影機等舊貨，並未竊車，亦不知倉庫內堆放贓車之事，是戊○
    ○與辰○○要其出面承擔罪責云云。被告辰○○辯稱：伊並未參與竊車情事，亦
    不知道午○○偷車之事，雖戊○○曾偕被告甲○○至伊店內要求參與竊車集團，
    但遭伊拒絕，且扣案之現金十二萬二千元，係其太太呂燕冠要繳互助會之款項，
    與本案無涉云云；被告申○○則辯稱：伊係受老闆杜群陽之指示在上開工廠內幫
    助甲○○，擔任搬運、拆卸電視及接聽電話、掃地等工作，並不知偷車集團之事
    云云。惟查：
    （一）右揭竊盜之犯罪事實，業據下手行竊之午○○在警訊時及偵審中坦承不諱
          ，核與被害人吳三池、鄭榮祥、戌○○、子○○○、郭永材、鄭慶本、林
          昆鋒、盧柳生、陳秀珠、陳寶秀、己○○、酉○○、鄭長壽、李瑞煌、胡
          阿英、王建豐、丑○○、林永豐、唐靖安、劉文祥、葉誌恆、徐清通、樂
          元飛、曾金山、蕭白旻、陳慧真、鄭延坤、林榮、蔡定豪、周清華、仲崇
          良、未○○、庚○○、乙○○、楊崇文、丙○○、廖麗雪、劉美吟、童惠
          敏、邱治平、梁天衛、黃愛蘭、許哲男、蔡金城、朱源堂、蔡忠旺、洪而
          慧、吳春躍、王郁昌、陳建中、李榮漢、鄭文進、蔡發妙、許見成、許英
          俊、寅○○、壬○○、賴木通、劉仁滔、謝德偉、李朝榮、游屯洪、張哲
          嘉、莊世然、辛○○、丁○○、巳○○等人在警訊中指訴失竊之情節大致
          相符，並有贓物認領保管單、經警查獲之犯罪工具、贓款、未經認領之贓
          物、機車座椅四十個、後照鏡二十五支等物扣案可稽。雖部分被害人如徐
          林月霞等於本案破獲後至警局陳述之扣案失竊時間與事實欄所載午○○等
          竊車期間有所出入，惟或因機車之時未即時發現，或可能記憶不清，對失
          竊時間之陳述難期精確，而查獲之機車或其組件既經被害人指認無訛並予
          具領，自足為午○○自白之佐證。
    （二）被告甲○○部分：
          (1)被告午○○係受被告辰○○之指示而竊取機車，並約定將竊得之機車騎
          至台北縣三峽鎮○○路○段六十三號旁之鐵皮屋工廠交付被告甲○○收受
          ，每竊取一部機車代價為二千元等情，業據午○○於警訊時及偵查中迭次
          供證不移（偵卷第二十三頁反面、第一０六頁反面、第一三０頁反面、原
          審八十六年七月十四日訊問筆錄參照）。且被告辰○○於警訊時亦供稱：
          係被告甲○○提議偷機車，被告午○○得手後將車交予甲○○處理，江振
          基僱用伊，並於八十六年四月九日在上開鐵皮屋交付伊現金四十萬元作為
          佣金，所竊得之機車係由被告甲○○負責銷贓等語（偵卷第八頁反面、第
          十頁正面參照）；及被告甲○○與戊○○至其店內要求參與竊車等語（本
          院八十六年七月十五日訊問筆錄參照）。參以被告甲○○亦供承知悉被告
          辰○○指示被告午○○竊取機車等情，足認被告甲○○有參與本件竊取機
          車之行為。(2)上開鐵皮屋係被告甲○○依其老闆戊○○之指示承租使用，
          業據被告甲○○在偵審中供明屬實。而本件警方查獲已遭解體之贓車五十
          八部、車牌六十六面之地點，均係在該工廠內，有台北縣警察局板橋分局
          大觀派出所八十六年四月十三日臨檢紀錄表一紙附卷可按，被告甲○○既
          在上址鐵皮屋內工作，對上開贓物之存在，豈能視而不見諉為不知？(3)被
          告甲○○在警訊中已供稱：有與被告辰○○共同組成竊車集團，由伊出面
          承租工廠，被告辰○○找人偷車，伊另僱用申○○、李飛揚負責清運贓車
          把風及裝櫃之工作等語（偵卷第十五頁反面參照），其雖極力否認為該集
          團主腦，辯以一切均係受老闆戊○○指揮，不知竊車之事，然被告甲○○
          仍供稱：被告辰○○告知出清一個貨櫃後付伊五萬元之佣金，並租房子供
          伊睡覺休息云云，其對該集團銷贓分紅之陳述具體而明確，且受戊○○指
          示與被告辰○○接觸、轉交金錢，及交付同案被告申○○、李飛揚之薪資
          ，顯見其介入集團運作甚深。復參酌被告辰○○於警訊時亦極力否認其為
          竊車之倡議主腦，供指被告甲○○始為倡議者等情以觀，彼二人交相指責
          ，互相推諉之情，顯然可見，仍難據此解免被告甲○○之罪責。(4)被告江
          振基雖又辯稱：伊承租上開工廠係作為買賣舊電視、錄影機之用，本件贓
          車係在該工廠之後半部被查獲，伊不知情云云，欲以此理由卸免其與該查
          獲之贓車有關連之責任。然經台灣板橋地方法院檢察署檢察官於八十六年
          五月七日親至上開工廠勘驗之結果，發現該現場確實建有前後緊鄰之二棟
          鋼架鐵皮屋，且中間有通道，以小門相通，兩鐵皮屋相距僅約八十公分，
          且面臨三峽鎮○○路之前棟鐵皮屋內亦放置有拆解機車之工具及機車拆解
          後之零件，前後二棟鐵皮屋內均放置有大批電視機，並製有勘驗筆錄及攝
          有現場照片在卷可稽。準此以觀，被告甲○○對於該後棟鐵皮屋內之活動
          情形，亦應甚為瞭然，所辯殊難置信。(5)被告甲○○係於八十六年四月十
          三日凌晨三時五十分許，在桃園縣大溪鎮○○路五二五巷十弄二十號其所
          承租之房屋與被告申○○、李飛揚同時為警方查獲，警方並在被告甲○○
          停放在該處車庫內之車牌ＦＫ─一五六九號貨車內，起獲贓車之機車座椅
          四十張、照後鏡二十五支，此業經被告甲○○供明在卷，並有警方所製作
          之臨檢表一紙附卷可憑。茍被告甲○○始終未參與上開竊車行為，何以其
          所使用之貨車上藏放有贓車座椅及照後鏡？益徵被告甲○○確有上開竊盜
          犯行，至為灼然。雖被告甲○○、辰○○在審理中均指戊○○始為首腦，
          但此僅屬戊○○是否為本案共犯，應追究其刑責而已，並不得據此解免被
          告甲○○之罪責。
    （三）被告辰○○部分：
          (1)被告辰○○與被告甲○○共同基於竊盜之犯意聯絡，指示由被告午○○
          下手竊取機車，並於八十六年四月九日在上開鐵皮工廠受領被告甲○○所
          交付之現金四十萬元作為佣金，並約定被告午○○於竊得機車後，直接將
          機車交付被告甲○○等情，業經被告辰○○於警訊時供述屬實。又被告彭
          永龍於竊得機車後，均會在台北縣板橋市○○街五十五號被告辰○○所經
          營之機車店內，向被告辰○○拿取金錢報酬，每部二千元之事實，亦據被
          告午○○在偵審中供述明確，互核其情節一致。參以被告甲○○於警訊時
          亦供稱：該集團係由被告辰○○負責竊車、銷贓之工作，並由被告辰○○
          在外募集行竊成員，負責行竊及拆卸，被告午○○於竊車得手後，每部車
          向辰○○支領二千元等語。於偵查中復供稱：係被告辰○○提議偷機車，
        並指示被告午○○偷車等語，足認被告辰○○確有參與上開共同竊取機車
          之行為。雖辰○○稱警訊時受刑求云云，然執行偵訊及製作警訊筆錄之警
          員卯○○在本院審理中結證無刑求之事，在本院調查中固稱之當天我看到
          辰○○跟兩個警察到房間裡，有聽到聲音，是不是被打不清楚，後來陳金
          海跟兩個警察出來，看到辰○○很痛苦的採述云云，按表情「痛苦」之原
          因不一而足，未必即係刑求所致；是尚不能認有刑求情事。(2)位於台北縣
          中和市○○街一八四巷四號之房屋，係被告辰○○所承租供被告午○○居
          住，此業經被告辰○○、午○○在警訊中供述在卷，互核一致。參酌被告
          午○○於警訊時亦供稱：伊有受僱於辰○○，辰○○有租該宿舍供伊住，
          辰○○如果要聯絡伊，就會以呼叫器聯絡等語（偵卷第二十三頁正面參照
          ）。茍被告辰○○未參與本件共同竊盜犯行，焉有承租房屋供被告午○○
          居住之理。堪認被告辰○○所辯伊不知情且未參與竊車分工之事云云，並
          非可採。
    （四）被告申○○部分：
          (1)被告申○○辯稱：伊係受老闆戊○○之指示協助被告甲○○收購舊電視
          機，不知竊車之事云云。惟被告甲○○在警訊時已供稱：我們這集團是由
          我承租工廠，並僱用李飛揚及申○○作裝櫃及清理把風工作，而由被告陳
          金海負責竊車、銷贓之工作；（李飛揚）係在我所開設之資源回收工廠內
          拆電視及錄放機，偶而幫我們共同搬運拆卸好的機車及拆卸好的坐墊或垃
          圾（雨衣、大鎖）；（偵卷第十五頁反面參照）。且被告申○○於警訊時
          亦供稱：「我是受僱於甲○○從事竊車集團之搬運工」、「我是從事接聽
          電話、雜工及幫忙將贓車放入貨櫃裏」、「每月薪資三萬元，是向甲○○
          所領取」等語（偵卷第二十一頁正面參照）。參以被告申○○於偵查中亦
          供稱：於查獲當天及前一天，在上開工廠有從貨櫃搬運廢機車到工廠內等
          語（偵卷第一三一頁正面參照），足認被告申○○搬運贓物之行為甚為明
          灼。(2)另據同案被告午○○於偵查中亦供稱：申○○、李飛揚在上開工廠
          有看到伊騎機車交給甲○○等語（偵卷第一三二頁正面參照），則被告潘
          朝樹豈有不知其等所搬運、清理之機車來源顯有問題。且被告申○○係於
          八十六年四月十三日凌晨三時五十分許，在桃園縣大溪鎮○○路五二五巷
          十弄二十號房屋與被告甲○○一起為警查獲，警方並在置於該屋內之車牌
          ＦＫ─一五六九號貨車內起獲贓車之機車座椅四十張、照後鏡二十五支，
          此已如前述，足徵被告申○○與該贓車集團牽連甚深。況被告申○○之工
          作地點亦在上開鋼架鐵皮屋內，其前後二棟中間設有通道，並以小門相通
          ，兩鐵皮屋相距僅約八十公分，且面臨台北縣三峽鎮○○路之前棟鐵皮屋
          內亦放置有拆解機車之工具及機車拆解後之零件，前後二棟鐵皮屋均放置
          有大批電視機，此均如前述。準此，被告申○○對於該前後棟鐵皮屋內處
          理贓車之活動情形，亦應甚為瞭然，所辯殊違情理，難以置信。
    綜上所述，被告甲○○、辰○○、申○○三人所辯，顯均係事後飾卸避就之詞，
    委不足採。本案事證明確，被告甲○○、辰○○、申○○之犯行，均堪認定，應
    依法論科。
二、核被告甲○○、辰○○所為，係犯刑法第三百二十一條第一項第三款之帶兇器
    竊盜罪；其二人與戊○○、午○○及綽號「長腳」、「阿國」、「阿成」諸人，
    以自己共同犯罪之意思，共謀竊車，而由午○○及「長腳」、「阿國」、「阿成
    」實施竊盜，而向戊○○、甲○○、辰○○拆解銷贓為共同正犯。其多次竊盜犯
    行，時間緊接，犯罪構成要件相同，顯係基於概括之犯意而為，應依連續犯之規
    定，論以一罪，並加重其刑。核被告申○○所為，係犯刑法第三百四十九條第二
    項之搬運贓物罪，其與李飛揚有犯意聯絡及行為分擔，為共同正犯，其多次搬運
    犯行時間緊接，犯罪構成要件相同，顯係基於概括之犯意而為，亦應依連續犯之
    規定論以一罪，並加重其刑。起訴者就被告申○○部分所犯法條雖未列引刑法第
    三百四十九條第二項，惟於起訴之犯罪事實而已載明其搬運贓物之犯行，是此節
    亦在本案之起訴範圍，特此說明。
三、公訴意旨指被告申○○及李飛揚亦屬甲○○、辰○○等竊車集團之一員，與甲○
    ○、辰○○等共犯刑法第三百二十一條第一項第三款之竊盜罪嫌云云，被告申○
    ○雖曾供承搬運贓車，惟始終否認參與竊車，雖甲○○在警訊中曾稱「申○○另
    外還擔任把風及通訊之工作，因我是華僑來台沒幾年，並聽不懂台語，所以有什
    麼工作或任務皆是由辰○○打電話直接與申○○聯絡，再另行轉知我們云云」，
    然所謂「把風」並未指係在行竊機車之時地把風，且上開供述，係就警訊：「警
    方在大溪鎮○○路五二五號十弄二十號查獲李飛揚及申○○，是在你工廠內擔任
    何種工作﹖」所作之回簽，並參以江某先述及申○○作清運、裝櫃工作乙節，可
    知其所謂之把風，應係指在前述鐵皮屋工廠為清運、裝櫃之事所作之把風，此及
    被告申○○為自己搬運贓物犯行所為之把風，尚未可逕指為參與竊車之把風；況
    查本審理中辰○○陳稱，審案前其並不認識被告申○○，在警訊中辰○○並明確
    供述申○○沒有參與竊車集團（見偵卷第十頁背面），則江某所謂申○○代接電
    話云云，亦屬可疑，而午○○所供之合謀及實施竊車之人亦不包括申○○；另參
    以被告申○○與李飛揚係固定向甲○○領取月薪三萬元，以為搬運贓物之酬，潘
    、李二人並非直接就竊車銷贓所何分配利益，  至尚難逕認被告申○○參與竊車
    ，此外查無其他積極事證足認被告犯竊盜罪，惟依公訴意旨，認此部分犯嫌與前
    開論科搬運贓物部分有實質上一罪之關係，按審判不可分原則，不另為無罪之諭
    知。
四、原審予以論科，固非無見，惟查被告申○○所為尚不構成竊盜罪，而應以搬運贓
    物罪處斷，原判決將申○○與辰○○、甲○○並列為竊盜罪之共同正犯之一，尚
有未洽；被告上訴，甲○○未具體指出原判決有何不當，辰○○仍執陳詞否認犯
    罪，其上訴雖無理由，然原判決既有可議，而申○○否認竊盜，則非無理由，原
    判決自應撤銷改判。爰審酌被告甲○○、辰○○、申○○犯罪之一切情狀，分別
    量處如主文第二、三、四項所示之刑。扣案如附表(二)所示之物，乃竊盜共犯午○
    ○所有，供犯竊盜罪所用之物，依刑法第三十八條第一項第二款裁定宣告沒收。
    本件扣案之現金十二萬二千元，係被告辰○○之妻呂燕冠要繳互助會款之錢，業
    據被告辰○○供承在卷，核與證人呂燕冠證述情節一致。且被告在警訊中係供稱
    ：（扣案工具、贓款為何人所有）犯罪工具為彭嫌所有（即午○○），贓款為我
    所有。（甲○○所交四十萬元佣金如何花用，剩餘多少）佣金用在租房子費用、
    房屋貸款、互助會錢、房屋室內傢俱等，剩下新台幣二萬元（偵卷第九頁反面、
    第十頁正面參照），是其所言，係指扣案現金為其所有，及被告甲○○交付之佣
    金如何花用，非在表明扣案之十二萬二千元係本案之佣金，此觀扣案金額十二萬
    二千元與被告辰○○自陳剩餘二萬元之金額不同甚明，是扣案之十二萬二千元現
    金應與本案無涉，是不予宣告沒收。
五、又台灣板橋地方法院檢察署檢察官（八十八年度偵字第一一六五一號）併案意旨
    略謂：被告辰○○意圖為自己不法之所有，於八十六年九月十四日下午七時許，
    在台北縣土城市○○路○段二九一號巷口，竊取洪武力所有車號ＭＺＱ－七０三
    號機車一部，並以三千五百元之代價出賣予機車零件業者游進旺（另案審理），
    而認被告辰○○此部分行為，係犯刑法第三百二十條第一項之竊盜罪，因與本案
    有連續犯關係而移送本院併案審理。惟查，被告游進旺實係向不知真實姓名綽號
    「阿明」之人購買ＭＺＱ－七０三號贓車，並非向被告辰○○購買，業據被告游
    進旺於原審審理中供承在卷，且台灣板橋地方法院檢察署檢察官於同案起訴書中
    ，亦明確認定被告游進旺係向綽號「阿明」之人購買機車，並非被告辰○○，此
    亦據本院調卷核閱無誤，並有八十六年度偵字第一九四一五號起訴書一紙附卷可
    按。次查，縱該機車確為被告辰○○所竊盜，但其既堅詞否認犯行，且非透過被
    告午○○竊盜、被告甲○○拆解，手法與本案起訴部分不同，即難認此部分竊盜
    與本件起訴部分係基於同一概括犯意為之。是此部分併案之犯罪事實，與本件即
    無連續犯裁判上一罪之關係，本院自毋庸審理，應退由台灣板橋地方法院檢察署
    檢察官依法偵查，另為適法之處理，附此敘明。
六、被告甲○○經合法傳喚，無正當理由不到庭，爰不待其陳述逕行判決。
據上論斷，應依刑事訴訟法第三百七十一條、第三百六十九條第一項前段、第三百六
十四條、第二百九十九條第一項前段，刑法第三百二十一條第一項第三款、第三百四
十九條第二項、第二十八條、第五十六條、第三十八條第一項第二款，罰金罰鍰提高
標準條例第一條前段，判決如主文。
本案經檢察官鄭富銘到庭執行職務。
中    華    民    國    八十九    年      三        月      二十一      日
                            臺灣高等法院刑事第二十五庭
                                審判長法  官  許  國  宏
                                      法  官  洪  光  燦
                                      法  官  袁  從  楨
右正本證明與原本無異。
不得上訴。
                                      書記官  王  忠  良
中    華    民    國    八十九    年      三        月        三十      日
附錄本案論罪科刑法條：
刑法第三百二十一條
犯竊盜罪而有左列情形之一者，處六月以上五年以下有期徒刑：
一、於夜間侵入住宅或有人居住之建築物、船艦或隱匿其內而犯之者。
二、毀越門扇、牆垣或其他安全設備而犯之者。
三、攜帶兇器而犯之者。
四、結夥三人以上而犯之者。
五、乘火災、水災或其他災害之際而犯之者。
六、在車站或埠頭而犯之者。
前項之未遂犯罰之。
刑法第三百四十九條
收受贓物者，處三年以下有期徒刑、拘役或五百元以下罰金。
搬運、寄藏、故買贓物或為牙保者，處五年以下有期徒刑、拘役或科或併科一千元以
下罰金。
因贓物變得之財物，以贓物論。
附表（一）：
編號      犯罪時間              犯罪地點            被害人    竊盜財物
                                                              （機車）
一、    八十六年四月十日    臺北縣板橋市○○路一    鄭榮祥    ＫＮＤ－
        晚上八時四十分許    號前                              八一六號
二、    不詳                臺北縣板橋市○○路二    戌○○    ＧＥＮ－
                            五九巷五十五號前                  四四六號
三、    八十六年四月上旬    臺北縣板橋市○○○街    子○○○  ＧＨＮ－
        某日下午            八十巷一弄七號前    三０七號
四、    八十六年四月十二    臺北縣板橋市○○○路    郭永材    ＭＳＤ－
        下午二時三十分許    二段一四四巷五十五號前            三七九號
五、    八十六年四月十二    臺北縣板橋市○○路一三  鄭慶本    ＧＦＪ－
        日上午八時許        七號前                            二九一號
六、    八十六年四月十二    臺北縣板橋市○○路○段  林昆鋒    ＨＶＤ－
        日下午四時許        二十九巷十弄口                    三八０號
七、    八十六年四月十二    臺北縣板橋市○○路○段  盧柳生    ＧＢＭ－
        日下午五時許        二十六號前                        八三五號
八、    八十六年四月十二    臺北縣板橋市○○○路二  陳秀珠    ＧＥＱ－
        日下午五時三十分許  段一四四巷六十七號前              一一０號
九、    八十六年四月十二    臺北縣板橋市○○○街一  陳寶秀    ＦＬＴ－
        下午五時三十分許    ０六號前                          九九０號
十、    八十六年四月十一    臺北縣板橋市○○○路二  己○○    ＧＢＡ－
        日上午八時許        段一四四巷五十五號前              二八三號
十一、  八十六年四月十二    臺北縣板橋市○○○街八  酉○○    ＦＵＡ－
        日下午六時許        巷二十三號前                      六四七號
十二、  八十六年四月十二    臺北縣中和市○○路一０  鄭長壽    ＦＥＧ－
        上午七時三十分許    二巷五號                          四三八號
十三、  八十六年四月十二    臺北縣中和市○○路三四  李瑞煌    ＪＷＰ－
        中午十二時十分許    七巷十八弄十九號二樓              八三五號
十四、  八十六年四月十二    臺北縣中和市○○路三一  癸○○    ＨＳＧ－
        日晚上七時許        九巷十四 弄七號前                 二九九號
十五、  八十六年四月十二    臺北縣中和市○○路三四  王建豐    ＧＢＢ－
        日下午十二時三十分許  七巷十八弄十九號前              七０八號
十六、  八十六年四月十二    臺北縣中和市○○路一四  丑○○    ＧＭＹ－
        日下午一時許        三巷四十弄四號前                  三九０號
十七、  八十六年四月十二    臺號北縣中和市○○路六  林永豐    ＦＥＡ－
        日上午八時許        三七巷四十四弄二號前              一八六號
十八、  八十六年四月十二    臺北縣中和市○○路一三  唐靖安    ＡＧＰ－
        日下午十二時三十分許  九巷十四弄五號五樓              六九八號
十九、  八十六年四月十二    臺北縣中和市○○路六三  劉文祥    ＦＴＲ－
        日凌晨二時許        七巷四十六號                      五五九號
二十、  八十六年四月十二    臺北縣中和市○○路一０  葉誌恆    ＦＳＷ－
        日凌晨五時三十分許  二巷七號                          八０八號
二一、  八十六年四月十日    臺北縣中和市○○街一九  徐清通    ＧＡＡ－
        凌晨二時許          五號前                            六六二號
二二、  八十六年四月十二    臺北縣中和市○○路二七  樂元飛    ＣＤＦ－
        晚上八時許          ０號前                            二六五號
二三、  八十六年四月十日    臺北縣中和市○○街一一  曾金山    ＡＪＱ－
        上午九時許          二巷二弄一號前                    八０三號
二四、  八十六年四月十二    臺北縣中和市○○路七十  蕭白旻    ＣＦＹ－
        下午三時許          八之三號前                        九六八號
二五、  八十六年四月十二    臺北縣土城市○○路○段  陳慧真    ＧＣＵ－
        上午七時許          六十七巷三十六號五樓              二一一號
二六、  八十六年四月十日    臺北縣土城市○○街四十  鄭延昆    ＩＡＮ－
        下午五時三十分許    一巷一弄十八號六樓                二二五號
二七、  八十六年四月十二    臺北縣中和市○○路七九  林  榮    ＨＺＧ－
        日下午二時許        九號前                            八七０號
二八、  八十六年四月十二    臺北縣中和市○○路七五  蔡定豪    ＧＥＳ－
        日下午十二時三十分許  一巷一弄六號前                  二八六號
二九、  八十六年四月十二    臺北縣中和市○○路四六  周清華    ＡＡＱ－
        日上午九時許        九巷五十六弄九號                  九六一號
三十、  八十六年四月十日    臺北縣板橋市○○路一四  仲崇良    ＩＳＶ－
        中午十二時許        九巷口                            九七六號
三一、  不詳                臺北縣蘆洲鄉○○街一五  未○○    ＦＥＧ－
                            三巷三十四號前                    二二一號
三二、  八十六年四月上旬    臺北縣板橋市○○○街  庚○○    ＨＷＡ－
        某日                                                  三四三號
三三、  八十六年四月十二    臺北縣板橋市○○○街八  乙○○    ＧＹＤ－
        下午六時許          十巷口                            ０九六號
三四、  八十六年四月十二    臺北縣板橋市○○路二四  楊崇文    ＰＹＥ－
        上午八時許          五巷七十之一號前                  一一六號
三五、  八十六年四月十二    臺北縣板橋市○○路二四  楊崇文    ＦＥＩ－
        上午八時許          五巷七十號前                      四二六號
三六、  八十六年四月上旬    臺北縣中和市○○路四六  丙○○    ＧＣＥ－
        某日                九巷七十弄二十二號前              九０三號
三七、  八十六年四月十二    臺北縣土城市○○路十五  廖麗雪    ＧＣＥ－
        日凌晨三時許          巷口                            三０一號
三八、  八十六年四月十二    臺北縣三峽鎮○○街九巷  劉美吟    ＦＢＸ－
        日下午四時許        四號前                            二０八號
三九、  八十六年四月十二    臺北縣土城市○○路一七  童惠敏    ＦＵＥ－
        日下午五時許        ０號前                            一八八號
四十、  八十六年四月十二    臺北縣板橋市○○○路二  邱治平    ＨＡＬ－
        日下午五時五十分許    段一四四巷六十四號              九三一號
四一、  八十六年四月十二    臺北縣板橋市○○○街內  梁天衛    ＡＲＰ－
        日下午四時許                                          八０七號
四二、  八十六年四月十二    臺北縣中和市○○街      黃愛蘭    ＦＯＵ－
        日下午二時三十分許                                    一二六號
四三、  八十六年四月十日    臺北縣板橋市○○街十巷  許哲男    ＧＫＣ－
        上午十一時三十分許  八十八號前                        七０六號
四四、  八十六年四月十二    臺北縣中和市○○路四六  蔡金城    ＦＵＹ－
        日上午八時許        九巷五十六弄五號前                七九六號
四五、  八十六年四月十二    臺北縣板橋市○○路      朱源堂    ＦＺＦ－
        日下午四時許                                          八五九號
四六、  八十六年四月十二    臺北縣中和市○○路      蔡忠旺    ＦＣＤ－
        上午七時許                                            五八七號
四七、  八十六年四月十二    臺北縣土城市○○路      洪而慧    ＧＢＴ－
        日四時許                                              五四九號
四八、  八十六年四月十二    臺北縣中和市○○路六三  吳春躍    ＦＵＳ－
        日上午七時許        七巷四十四弄三號                  四八三號
四九、  八十六年四月十二    臺北縣板橋市○○○街一  王郁昌    ＡＳＭ－
        日下午五時許        一四號前                          一九七號
五十、  八十六年四月十一    臺北縣板橋市○○路      陳建中    ＣＦＱ－
        日上午八時許                                          三三三號
五一、  八十六年四月十二    臺北縣中和市○○街      李榮漢    ＦＹＨ－
        下午二時許                                            三五一號
五二、  八十六年四月十二    臺北縣土城市○○路○段  鄭文進    ＧＦＩ－
        日上午八時三十分許  六十號二樓前                      四四七號
五三、  八十六年四月十一    臺北縣土城市○○路一七  蔡發妙    ＦＹＤ－
        日凌晨五時五十分許  七巷十一弄二十一號前              八八八號
五四、  八十六年四月十日    臺北縣土城市○○路十八  許見成    ＦＥＺ－
        晚上七時許          巷五弄七號五樓                    六四二號
五五、  八十六年四月十二    臺北縣中和市○○○路交  許英俊    ＬＭＹ－
        下午五時三十分許    流道下                            七二一號
五六、  八十六年四月十二    臺北縣三峽鎮○○街五之  寅○○    ＧＣＨ－
        晚上七時十五分許    六號前                            八八六號
五七、  八十六年四月十二    臺北縣中和市○○街十一  壬○○    ＦＷＯ－
        晚上六時三十分許    巷一弄一號前                      四九二號
五八、  八十六年四月十二    臺北縣中和市○○路八十  賴木通    ＡＩＯ－
        上午八時許          號前                              ０八七號
五九、  八十六年四月十二    臺北縣中和市○○路七五  劉仁滔    ＡＡＨ－
        日下午二時許        一巷口                            一０三號
六十、  八十六年四月二日    臺北縣新莊市○○街二十  謝德偉    ＦＶＥ－
        上午九時許          七號前                    四二一號
六一、  八十六年四月十二    臺北縣中和市○○路四六  李朝榮    ＦＲＷ－
        日上午八時許        九巷五十六弄七號前                八七六號
六二、  八十六年四月十二    臺北縣中和市○○路二０  游屯洪    ＦＢＹ－
        下午四時三十分許    二號前                            一七二號
六三、  八十六年四月十二    臺北縣中和市○○路八十  張哲嘉    ＦＹＨ－
        下午一時五十分許    二巷十三號前                      八五六號
六四、  八十六年三月二十    臺北縣板橋市○○路○段  莊世然    ＡＢＤ－
        七日下午四時許      三一八巷二十弄三十九號            七九八號
六五、  八十六年四月上旬    臺北縣中和市○○路六三  侯健雄    ＡＨＯ－
        某日                七巷一號前                        八三０號
六六、  八十六年四月上旬    臺北縣土城市○○路○段  丁○○    ＧＤＸ－
        某日                八十五號前                        五七二號
六七、  八十六年四月上旬    臺北縣中和市○○路九十  巳○○    ＧＣＷ－
        某日                二號前    六三九號
附表（二）：
編號      工具名稱      數量           編號     工具名稱       數量
一、      磨刀石        一個           六、     一字型起子     二把
二、      Ｔ型板手      八把           七、     十字型起子     五把
三、      銼刀          五把           八、     成型Ｔ字型板手 一把
四、      尖嘴鉗        二把           九、     改造成型鑰匙   二把
五、      活動板手      二把


司法院資訊處製作；財團法人民間司法改革基金會備份。
